臺灣高等法院刑事判決
111年度上訴字第1126號
上  訴  人  
即  被  告  林民圃




上列上訴人即被告因偽造文書等案件，不服臺灣臺北地方法院11
0年度訴字第402號，中華民國110年12月29日第一審判決（起訴
案號：臺灣臺北地方檢察署109年度偵字第14944號），提起上訴
，本院判決如下：
    主  文
原判決關於其附表編號一、二、四罪刑及犯罪所得沒收，均撤銷
。
林民圃犯附表編號一、二、四「本院主文」欄所示之罪，各處附
表編號一、二、四「本院主文」欄所示之刑及沒收。
其他上訴駁回。
撤銷改判部分及上訴駁回部分所處之有期徒刑，應執行有期徒刑
捌月，如易科罰金，以新臺幣壹仟元折算壹日。
    事  實
一、林民圃於民國108年12月某日，在家樂福股份有限公司南港
    店（斯時址設臺北市○○區○○路○段00巷0號地下1樓之1，下稱
    家樂福南港店）認識禇義興（嗣於111年5月16日死亡），禇
    義興見林民圃無家可歸、生活困難，邀請林民圃同住其位於
    臺北市○○區○○街00巷00號2樓住處。詎林民圃竟意圖為自己
    不法之所有，分別為下列行為：
  ㈠林民圃基於以不正方法由收費設備取得他人之物之犯意，於1
    09年1月14日至同月15日13時56分許間某時，在不詳地點，
    以不詳方式取得禇義興所有中國信託商業銀行（下稱中信銀
    行）卡號0000000000000000號信用卡（下稱本案信用卡），
    接續於109年1月15日13時56分許、14時45分許，在臺灣高速
    鐵路股份有限公司（下稱高鐵）臺北站，操作自動售票機購
    買車票並插入本案信用卡付款，使自動售票機自動分別交付
    臺北至左營來回之高鐵成人車票各2張【價值共計新臺幣（
    下同）5,780元，計算式：2,890元＋2,890元＝5,780元】，林
    民圃取得車票後，除將其中臺北至左營來回之高鐵成人車票
    各1張供己或不知情某友人使用外，其餘高鐵成人車票以2,8
    90元轉售予不知情之乘客，獲取現金2,890元花用。
　㈡林民圃復基於以不正方法由收費設備取得他人之物之犯意，
    於109年1月15日14時45分許至同月18日7時52分許間某時，
    在不詳地點，以不詳方式取得本案信用卡，接續於109年1月
    18日7時52分許、7時58分許，在高鐵臺北站內，操作自動售
    票機購買車票並插入本案信用卡付款，使自動售票機分別交
    付臺北至左營來回之高鐵成人車票各1張、臺北至臺南之高
    鐵成人車票1張，又交付臺北至左營來回之高鐵成人車票各1
    張（價值共計6,805元，計算式：3,915元＋2,890元＝6,805元
    ），林民圃取得車票後，除將其中臺北至臺南高鐵成人車票
    1張供己用外，其餘高鐵成人車票則以5,780元轉售予不知情
    之乘客，獲取現金5,780元花用。
　㈢林民圃又基於詐欺得利、行使偽造私文書之犯意，於109年1
    月15日14時45分許至同月18日12時4分許間某時，在不詳地
    點，以不詳方式取得本案信用卡，於109年1月18日12時4分
    許，前往臺灣之星電信股份有限公司（下稱臺灣之星）龍山
    門市（址設臺北市○○區○○路0段000號），持本案信用卡刷卡
    繳交電信費用1,590元，並在簽帳單偽簽「義興」之署押1枚
    ，持以交付臺灣之星龍山門市店員以行使之，致該店店員陷
    於錯誤，誤信其為持卡人本人，而同意其以本案信用卡繳費
    ，林民圃因此取得免予繳納電信費用之不法利益，足生損害
    於禇義興、中信銀行對於信用卡管理之正確性。
　㈣林民圃另基於詐欺取財之犯意，於109年1月15日14時45分許
    至同月19日13時33分許間某時，在不詳地點，以不詳方式取
    得本案信用卡，接續於109年1月19日13時33分許、13時45分
    許，持本案信用卡在全聯實業股份有限公司南港研究院門市
    （址設臺北市○○區○○○路0段00號地下1樓，下稱全聯南港研
    究院門市），向櫃臺人員佯以表示係自己所有或經授權持有
    之卡片，致櫃臺人員誤認係禇義興親自刷卡消費，而交付價
    值839元、165元之火鍋料商品（共計1,004元，計算式：839
    元＋165元＝1,004元）。
二、案經禇義興訴由內政部警政署鐵路警察局臺北分局報告臺灣
    臺北地方檢察署檢察官偵查起訴。
    理  由
壹、審理範圍
　　檢察官起訴上訴人即被告林民圃（下稱被告）涉犯刑法第32
    0條第1項之竊盜、第339條之1第2項之非法由收費設備得利
    、第339條第1項之詐欺取財、第216條、第210條之行使偽造
    私文書等罪嫌，經原審就被告所犯起訴書犯罪事實一㈠、㈡、
    ㈣論以刑法第339條之1第2項之非法由收費設備得利罪、起訴
    書犯罪事實一㈢論以刑法第216條、第210條之行使偽造私文
    書罪、刑法第339條第2項之詐欺得利罪，並分別科刑，另就
    被告所涉刑法第320條第1項之竊盜罪嫌部分諭知無罪在案。
    被告就原判決上開有罪部分提起上訴，檢察官則未上訴，則
    原判決無罪（即竊盜）部分已確定。本院審理範圍應為原審
    判決有罪部分，先予指明。
貳、證據能力
一、按被告以外之人於審判外之言詞或書面陳述，除法律有規定
    者外，不得作為證據；又被告以外之人於審判外之陳述，雖
    不符刑事訴訟法第159條之1至第159條之4之規定，而經當事
    人於審判程序同意作為證據，法院審酌該言詞陳述或書面陳
    述作成時之情況，認為適當者，亦得為證據。當事人、代理
    人或辯護人於法院調查證據時，知有第159條第1項不得為證
    據之情形，而未於言詞辯論終結前聲明異議者，視為有前項
    之同意，刑事訴訟法第159條第1項及第159條之5分別定有明
    文。經查，本判決下列所引用被告以外之人於審判外之陳述
    ，檢察官、被告對於證據能力無爭執，迄於本院言詞辯論終
    結前均未聲明異議，本院審酌上開證據資料作成時之情況，
    尚無違法不當或證明力明顯過低之瑕疵，亦認為以之作為證
    據應屬適當，爰依上開規定，認前揭證據資料均有證據能力
    。
二、次按除法律另有規定外，實施刑事訴訟程序之公務員因違背
    法定程序取得之證據，其有無證據能力之認定，應審酌人權
    保障及公共利益之均衡維護，刑事訴訟法第158條之4定有明
    文。本案以下所引用之非供述證據，並無證據證明係實施刑
    事訴訟程序之公務員違背法定程序所取得，且經本院於審理
    時合法踐行調查程序，自應認均具有證據能力，得作為證據
    。
參、認定犯罪事實所憑之證據及理由
    訊據被告固坦承於事實一㈠至㈣使用本案信用卡之事實，然否
    認有何非法由收費設備取財、詐欺得利、行使偽造私文書、
    詐欺取財等犯行，辯稱：本案信用卡係證人即告訴人禇義興
    （下逕稱姓名）交給我使用，禇義興有給我信用卡密碼、委
    託書跟印鑑證明，請我辦理貸款，由109年1月份消費明細可
    知後來禇義興自己也有使用本案信用卡，事實一㈠、㈡車票在
    我找金主談房屋貸款時用掉了，事實一㈢我後來有分次還200
    元、300元及1,200元給他，事實一㈣禇義興叫我去買過年吃
    的東西，我買回來有將東西交給他云云（見偵14944卷第11
    頁，本院卷第29至30、76、80、83至84、160至161、165至1
    67頁）。經查：
一、被告於108年12月某日，在家樂福南港店認識禇義興，禇義
    興見被告無家可歸、生活困難，邀請被告同住其南港區中南
    街住所。被告於上開時、地取得本案信用卡後，分別於事實
    ㄧ㈠、㈡所示時、地，持本案信用卡購買各該高鐵車票；又於
    事實一㈢所示時、地，持本案信用卡繳交電信費用1,590元，
    並在簽帳單簽署「義興」之署押1枚，持以交付該門市店員
    ；另於事實一㈣所示時、地，持本案信用卡購得事實一㈣所示
    之火鍋料商品等情，經禇義興證述（見偵14944卷第13至14
    、15至17、59至61頁）明確，並有本案信用卡109年1月新臺
    幣消費及交易明細、臺灣之星龍山門市刷卡簽帳單、臺灣之
    星109年4月28日函附行動電話門號0000000000號簽單資料、
    通聯調閱查詢單、中信銀行110年1月25日中信卡管調字第11
    001220008號函各1份（見偵14944卷第21、23、25至27、29
    、31、121，訴402卷第65至67頁）在卷可稽，且為被告所不
    爭執，此部分事實，首堪認定。
二、禇義興先後供稱：我跟被告原本不認識，於108年12月初在
    家樂福認識，被告說他無家可歸、生活困難，我可憐被告才
    讓他在我家借住。我於109年2月24日發現放在包包裡之本案
    信用卡不見，打電話到中信銀行掛失，並向客服人員申請信
    用卡帳單，才發現本案信用卡遭人於109年1月15日在高鐵臺
    北站被盜刷2筆2,890元、109年1月18日在臺灣之星龍山門市
    被盜刷1筆1,590元、同日另被盜刷2,890元、3,915元、109
    年1月19日全聯南港研究院門市被盜刷839元、165元，當時
    只有被告借住在我家、可能偷拿我的卡片，我未曾同意將本
    案信用卡交予被告，也未曾同意其使用，事實一㈢簽帳單上
    「義興」不是我簽的，我也沒有授權被告簽署，被告也沒將
    上開盜刷金額還我等語（見偵14944卷第13至14、15至17、5
    9至61頁）一致，以禇義興係同情被告邀之同住而言，其等
    間並無特殊信賴關係，現今使用信用卡多有免簽名之授權方
    式，豈可能無端將信用卡交付被告使用之理？
三、參以被告曾於原審時自承：我承認有盜刷本案信用卡、偽造
    私文書、詐欺等語（見訴402卷第300、302頁）。
四、綜上所述，足認被告未經禇義興同意或授權，於上開時、地
    ，使用本案信用卡，並取得上開高鐵車票、商品等財物或繳
    納電信費用，及於事實一㈢偽簽「義興」署押1枚後，持以交
    付臺灣之星龍山門市店員以行使之等情甚明。
五、被告所辯不可採之理由
　㈠禇義興郵局帳戶固於109年1月28日12時3分許匯入1萬元，隨
    即於同日12時9分許提領現金1萬元，有中華郵政股份有限公
    司109年12月18日儲字第1090941316號函暨檢附禇義興申設
    帳號00000000000000號帳戶交易明細、金融卡密碼變更紀錄
    各1份、110年5月18日儲字第1100132510號函暨檢附被告申
    設帳號00000000000000號帳戶基本資料、交易明細各1份（
    見偵14944卷第103至113頁，訴402卷第33至37頁）在卷可參
    ，然被告於偵查中供稱：先還禇義興1萬元，其餘的錢等處
    理房子的錢之後再處理云云（見偵14944卷第77頁），嗣於
    原審準備程序中改稱事實一㈢之電信費用，分別以現金200元
    、300元、1,300元還給禇義興云云（見訴402卷第93頁），
    又於原審審理時曾稱：我有存1萬元至禇義興郵局帳戶支付
    上開刷卡費用，後改稱：我存入後又馬上自禇義興郵局帳戶
    領出1萬元是為了支付上開刷卡費用云云（見訴402卷第340
    頁），可知被告就使用本案信用卡所生債務有否向禇義興清
    償，及其匯入復領出1萬元究否與本案相關等節，所辯顯有
    互斥；又觀卷附委託書影本1份（見偵14944卷第85頁）之內
    容，僅提及禇義興委託被告全權處理土地之事，並未提及辦
    理貸款事宜，且衡諸常情，辦理貸款勞務費用應有具體金額
    之約定，豈有交付信用卡容任他人使用之理，況被告有否為
    禇義興辦理貸款，與禇義興有否同意被告使用本案信用卡，
    係屬二事，禇義興亦已否認同意或授權被告於上開時、地，
    使用本案信用卡（已如前述），則被告所辯受禇義興委託辦
    理貸款，而經同意使用本案信用卡云云，已不可採。　
　㈡觀諸卷附客戶消費明細表1份（見訴402卷第65、67頁），本
    案信用卡於109年1月14、16、17、22日固有消費情形，然縱
    禇義興於事實一所示案發前後曾持本案信用卡消費，尚無法
    佐證其同意或授權被告持本案信用卡於事實一㈠至㈣所示之時
    、地，取得事實一㈠至㈣所示之財物或利益，被告辯稱禇義興
    於案發前後使用本案信用卡刷卡消費，可證其係經禇義興同
    意持本案信用卡刷卡云云，並不可採。
六、至被告固聲請傳喚禇義興到庭對質云云，然禇義興已於111
    年5月16日死亡，有本院戶役政資訊查詢表1份（見本院卷第
    139頁）附卷可考，自無傳喚可能，附此敘明。
七、綜上，本案事證已臻明確，被告上開犯行均堪認定，應依法
    論科。
肆、論罪科刑
一、按刑法第339條之2第1項之以不正方法由自動付款設備取得
    他人之物罪中，所謂「不正方法」，係泛指一切不正當之方
    法，並不以施用詐術為限，如以強暴、脅迫、詐欺、竊盜或
    侵占等方式取得他人之提款卡及密碼，再冒充本人由自動提
    款設備取得他人之物，或以偽造他人之提款卡由自動付款設
    備取得他人之物等，均屬之（最高法院94年度台上字第4023
    號判決、108年度台上字第2123號判決意旨參照）。次按「
    支票為表彰財產上權利之文書，具有經濟價值，且為有體物
    ，與銀行存摺、郵局儲蓄存款簿、股票、車票等，同屬民法
    上『物』之範疇，為財產犯罪之客體，…甲既以恐嚇行為使乙
    交付支票1紙，自應成立刑法第346條第1項之恐嚇取財罪，
    與取得財物以外之其他不法利益，尚有不同」（司法院（73
    ）廳刑一字第740號法律座談會意見可資參照）。又刑法第3
    39條第1、2項分別規定詐欺取財罪及詐欺得利罪，前者之行
    為客體係指現實財物，後者則指取得債權、免除債務、延期
    履行債務或提供勞務等財物以外之財產上不法抽象利益（最
    高法院86年度台上字第3534號判決意旨參照）。查被告未經
    禇義興同意，持本案信用卡於自動收費設備刷卡消費後，於
    事實一㈠、㈡取得表彰財產上權利、具經濟價值之有體物即高
    鐵車票，應成立刑法第339條之1第1項以不正方法由收費設
    備取財罪。
二、核被告就事實一㈠、㈡所為，係犯刑法第339條之1第1項之非
    法由收費設備取財罪；就事實一㈢所為，係犯刑法第216條、
    第210條之行使偽造私文書罪、刑法第339條第2項之詐欺得
    利罪；就事實一㈣所為，係犯刑法第339條第1項之詐欺取財
    罪。
三、被告於事實一㈢簽帳單上偽造署押之行為，係偽造私文書之
    階段行為；而偽造該簽帳單後復持以行使，其偽造之低度行
    為，為行使偽造私文書之高度行為所吸收，均不另論罪。
四、公訴意旨雖認被告就事實一㈠、㈡所為，均係犯刑法第339條
    之1第2項非法由收費設備得利罪云云，容有未洽，然因其基
    本社會事實同一，並經本院告知上開罪名而為辯論（見本院
    卷第159頁），無礙於被告防禦權之行使，爰依刑事訴訟法
    第300條之規定，就前述部分變更起訴法條。又事實一㈢部分
    ，起訴書證據並所犯法條欄雖未記載詐欺得利罪，惟起訴書
    犯罪事實已記載「基於詐欺取財及行使偽造私文書之犯意」
    等語明確，且經原審及本院於審理時均補充告知上開罪名，
    本院自應予以審究。
五、被告於事實一㈠、㈡、㈣所示時、地，持本案信用卡，購買取
    得上開車票、火鍋料商品，各係基於單一犯罪目的，於密切
    接近之時間及地點為之，各行為之獨立性極為薄弱，依一般
    社會健全觀念，在時間差距上難以強行分開，應視為數個舉
    動之接續實行，各論以接續犯之一罪。
六、被告就事實一㈢係以一行為同時觸犯行使偽造私文書罪及詐
    欺得利罪，屬想像競合犯，應依刑法第55條前段規定，從一
    重論以行使偽造私文書罪。
七、被告所犯上開各罪，犯意各別，行為互殊，應分論併罰。
伍、撤銷改判之理由
一、原審認被告就上開事實一㈠、㈡、㈣犯行事證明確，而依法論
    罪科刑，固非無見。然事實一㈠、㈡部分，被告以不正方法由
    收費設備取得者為高鐵車票，均為有體物，非無形之財產上
    利益，原審論以刑法第339條之1第2項以不正方法由收費設
    備得利罪，尚有未洽；事實一㈣部分被告持他人信用卡刷卡
    取信於全聯南港研究院門市櫃臺人員，使櫃臺人員誤信為本
    人消費付款，詐欺對象為櫃臺人員，交付財物之人亦為該櫃
    臺人員，所犯為刑法第339條第1項之詐欺取財罪，原審判決
    變更起訴法條論以同法第339條之1第2項之以不正方法由收
    費設備得利罪，亦有違誤。被告上訴否認犯行，固無理由，
    然原判決既有上開可議之處，自屬無可維持，應就原判決事
    實一㈠、㈡、㈣部分及犯罪所得沒收部分均予撤銷改判。
二、爰審酌被告曾有侵占、詐欺犯行遭法院論罪科刑之紀錄，有
    本院被告前案紀錄表附卷可查，素行不佳，其不思依循正途
    獲取財物，竟以未經禇義興同意之不正方法使用本案信用卡
    ，由收費設備取得上開高鐵車票，或詐欺全聯櫃檯人員，使
    櫃檯人員誤信其為褚義興本人或經授權持有本案信用卡消費
    而獲火鍋料商品等物，顯然欠缺尊重他人財產權之觀念，所
    為應予非難，衡以被告犯後飾詞否認犯行，亦未與禇義興達
    成和解、調解、賠償禇義興損失，犯後態度難認良好，兼衡
    被告自述大學畢業之教育程度、曾退休、現為寺廟管理員、
    無人需其扶養、現自己1個人居住之家庭經濟及生活狀況（
    見訴402卷第345頁，本院卷第168頁），暨本案犯罪之動機
    、目的、手段、所得財物價值等一切情狀，分別量處如主文
    第2項所示之刑，並諭知易科罰金之折算標準。
三、沒收部分
　　犯罪所得屬於犯罪行為人者，沒收之，又犯罪所得包括違法
    行為所得、其變得之物或財產上利益及其孳息，刑法第38條
    之1第1項前段、第3項分別定有明文。查：被告就事實一㈠犯
    罪所得固為臺北至左營來回高鐵成人車票各2張，就事實一㈡
    犯罪所得為臺北至左營來回高鐵成人車票各2張及臺北至臺
    南高鐵成人車票1張，就事實一㈣犯罪所得為價值共計1,004
    元之火鍋料商品（業經認定如前），均未扣案且尚未實際返
    還禇義興，然參以被告自承：事實一㈠之臺北至左營來回高
    鐵成人車票各2張，除將其中臺北至左營來回之高鐵成人車
    票各1張供我使用外，其餘高鐵成人車票以2,890元轉售予不
    知情之乘客，事實一㈡其中臺北至臺南高鐵成人車票1張供我
    使用，其餘高鐵成人車票則以5,780元轉售予不知情之乘客
    等語（見偵14944卷第11、77頁，審訴393卷第63頁，訴403
    卷第249、343至344頁），事實一㈠犯罪所得其中臺北至左營
    來回高鐵成人車票各1張及事實一㈡犯罪所得臺北至左營來回
    高鐵成人車票各2張，已遭被告分別轉售變得2,890元、5,78
    0元，則就未扣案事實一㈠、㈡所示被告供己用之臺北至左營
    來回高鐵成人車票各1張、臺北至臺南高鐵成人車票1張及變
    得之現金2,890元、5,780元，與事實一㈣所示價值共計1,004
    元之火鍋料商品，應依刑法第38條之1第1項前段、第3項、
    第4項規定，於各該罪名項下宣告沒收，於全部或一部不能
    沒收或不宜執行沒收時，追徵其價額。
陸、駁回上訴之理由
一、原審就事實一㈢部分，同本院上開認定，以被告就事實一㈢犯
    行事證明確，適用刑法第216條、第210條、第339條第2項、
    第55條、第41條第1項前段、第219條等規定，並審酌被告於
    本案犯行前已有與本案不構成累犯之侵占、詐欺犯罪之素行
    ，其不思依循正途獲取財物，竟未經禇義興同意使用本案信
    用卡，且偽造禇義興之署押1枚之方式，以取得不法利益，
    顯然欠缺尊重他人財產權之觀念，行為應予非難，又未於案
    發後即時與釐清並賠償禇義興損失，衡以其僅坦承行使偽造
    私文書之犯行，其餘部分於原審準備程序中一度坦承犯行後
    ，翻異前詞，否認犯行，犯後態度難認良好，兼衡被告自述
    受有大學畢業之教育程度、退休無業、無人需其扶養之家庭
    經濟及生活狀況，暨本案犯罪之動機、目的、手段、所得財
    物之價值等一切情狀，量處有期徒刑4月，並諭知易科罰金
    之折算標準。就沒收部分並說明：未扣案「義興」署押1枚
    ，係被告偽造禇義興之署押，依刑法第219條規定宣告沒收
    ，且未扣案犯罪所得利益即1,590元，依刑法第38條之1第1
    項前段、第3項規定宣告沒收、追徵。至該簽帳單非屬被告
    所有，亦非違禁物，亦不予宣告沒收，原判決雖漏未說明此
    部分，惟不影響判決本旨，由本院逕予補充說明之。經核原
    審此部分認事用法並無違誤，量刑、沒收亦屬妥適。
二、被告執前詞否認犯行提起上訴，均無理由，業經說明如前，
    其此部分上訴為無理由，應予駁回。
柒、定應執行刑之說明
　　上開撤銷改判部分（即事實一㈠、㈡）與上訴駁回部分（即事
    實一㈢）所處之刑均為有期徒刑，考量本案被告所犯之罪質
    相似度，犯罪時間間隔、犯罪所侵害法益之專屬性或同一性
    ，如以實質累加之方式定應執行刑，處罰之刑度顯將超過其
    行為之不法內涵，而違反罪責原則，依多數犯罪責任遞減原
    則，爰定其應執行之刑如主文第5項所示，並諭知易科罰金
    之折算標準。　
據上論斷，應依刑事訴訟法第369條第1項前段、第364條、第299
條第1項前段、第300條、第368條，判決如主文。
本案經檢察官張靜薰提起公訴，檢察官黃和村、羅松芳到庭執行
職務。
中　　華　　民　　國　　111 　年　　7 　　月　　12　　日
                  刑事第十二庭  審判長法　官  陳如玲
                                      法　官  魏俊明
                                      法　官  蔡如惠 
以上正本證明與原本無異。
附表編號一、二、四部分不得上訴。
附表編號三部分如不服本判決應於收受送達後20日內向本院提出
上訴書狀，其未敘述上訴之理由者並得於提起上訴後20日內向本
院補提理由書（均須按他造當事人之人數附繕本）「切勿逕送上
級法院」。
                                      書記官  宗志強
中　　華　　民　　國　　111 　年　　7 　　月　　12　　日
附錄：本案論罪科刑法條全文
中華民國刑法第210條
偽造、變造私文書，足以生損害於公眾或他人者，處5年以下有
期徒刑。
中華民國刑法第216條
行使第210條至第215條之文書者，依偽造、變造文書或登載不實
事項或使登載不實事項之規定處斷。
中華民國刑法第339條
意圖為自己或第三人不法之所有，以詐術使人將本人或第三人之
物交付者，處5年以下有期徒刑、拘役或科或併科50萬元以下罰
金。
以前項方法得財產上不法之利益或使第三人得之者，亦同。
前二項之未遂犯罰之。
中華民國刑法第339條之1
意圖為自己或第三人不法之所有，以不正方法由收費設備取得他
人之物者，處1年以下有期徒刑、拘役或10萬元以下罰金。
以前項方法得財產上不法之利益或使第三人得之者，亦同。
前二項之未遂犯罰之。
附表：
編號 犯罪事實 原審主文 本院主文 一 事實一㈠ 林民圃犯非法由收費設備得利罪，處有期徒刑參月，如易科罰金，以新臺幣壹仟元折算壹日。 （主文第3項）未扣案犯罪所得新臺幣壹萬伍仟壹佰柒拾玖元其中伍仟柒佰捌拾元沒收，於全部或一部不能沒收或不宜執行沒收時，追徵其價額。 原判決撤銷。 林民圃犯非法由收費設備取財罪，處有期徒刑參月，如易科罰金，以新臺幣壹仟元折算壹日。未扣案犯罪所得新臺幣貳仟捌佰玖拾元及臺北至左營來回高鐵成人車票各壹張均沒收，於全部或一部不能沒收或不宜執行沒收時，追徵其價額。 二 事實一㈡ 林民圃犯非法由收費設備得利罪，處有期徒刑參月，如易科罰金，以新臺幣壹仟元折算壹日。 （主文第3項）未扣案犯罪所得新臺幣壹萬伍仟壹佰柒拾玖元其中陸仟捌佰零伍元沒收，於全部或一部不能沒收或不宜執行沒收時，追徵其價額。 原判決撤銷。 林民圃犯非法由收費設備取財罪，處有期徒刑參月，如易科罰金，以新臺幣壹仟元折算壹日。未扣案犯罪所得新臺幣伍仟柒佰捌拾元及臺北至臺南之高鐵成人車票壹張均沒收，於全部或一部不能沒收或不宜執行沒收時，追徵其價額。 三 事實一㈢ 林民圃犯行使偽造私文書罪，處有期徒刑肆月，如易科罰金，以新臺幣壹仟元折算壹日。 未扣案偽造「義興」之署押壹枚沒收。（主文第3項）未扣案犯罪所得新臺幣壹萬伍仟壹佰柒拾玖元其中壹仟伍佰玖拾元沒收，於全部或一部不能沒收或不宜執行沒收時，追徵其價額。 上訴駁回。  四 事實一㈣ 林民圃犯非法由收費設備得利罪，處拘役肆拾日，如易科罰金，以新臺幣壹仟元折算壹日。 （主文第3項）未扣案犯罪所得新臺幣壹萬伍仟壹佰柒拾玖元其中壹仟零肆元沒收，於全部或一部不能沒收或不宜執行沒收時，追徵其價額。 原判決撤銷。 林民圃犯詐欺取財罪，處拘役肆拾日，如易科罰金，以新臺幣壹仟元折算壹日。未扣案犯罪所得價值新臺幣壹仟零肆元之火鍋料商品均沒收，於全部或一部不能沒收或不宜執行沒收時，追徵其價額。